【裁判字號】    96,上易,2113
【裁判日期】    970129
【裁判案由】    竊盜
【裁判全文】
臺灣高等法院臺中分院刑事判決        96年度上易字第2113號
上  訴  人  臺灣彰化地方法院檢察署檢察官
上  訴  人
即  被  告  甲○○
                    (另案在臺灣彰化監獄彰化分監執行中)
上列上訴人因竊盜案件，不服臺灣彰化地方法院中華民國96年10
月5日第一審判決（96年度易字第1110號，起訴案號：臺灣彰化
地方法院檢察署96年度偵字第3441號），提起上訴，本院判決如
下：
    主  文
上訴駁回。
    事實及理由
一、本案經本院審理結果，認第一審判決認事用法及量刑均無不
    當，應予維持，並引用第一審判決書記載之事實、證據及理
    由（如附件） 。
二、檢察官上訴意旨略以：被告甲○○雖坦承犯行，對部分犯行
    自首，然其自95年11月12日起迄96年2月12日止，短短3 個
    月內，犯攜帶凶器加重竊盜高達8次，又係累犯，且均未與
    被害人和解，量刑自不宜過輕，原審為被告減刑後，合計宣
    告有期徒刑2月10月，竟僅從輕定執行刑1年8月，難認與被
    告罪刑相當等語，被告上訴意旨略以：本案係被告自首，認
    原審量刑過重等語，分別指摘原判決不當。惟按「量刑輕重
    係屬事實審法院得依職權自由裁量之事項，苟已斟酌刑法第
    57 條各款所列情狀而未逾越法定刑度，不得遽指為違法」
    、「且在同一犯罪事實與情節，如別無其他加重或減輕之原
    因，下級審量定之刑，亦無過重或失輕之不當情形，則上級
    審法院對下級審法院之職權行使，原則上應予尊重」，最高
    法院著有72年度台上字第6696號、75年度台上字第7033號、
    85 年度台上字第2446號判例要旨參照。又「數罪併罰，分
    別宣告其罪之刑，依下列各款定其應執行：……五、宣告多
    數有期徒刑者，於各刑中之最長期以上，各刑合併之刑期以
    下，定其刑期。但不得逾三十年。」，刑法第51條第5款亦
    規定甚詳。本件原審審酌被告平日素行不佳，正值青壯，竟
    不思以合法正當途徑賺取所需，反攜帶兇器竊取他人財物，
    其中竊取電線更造成民眾用電不便，理應從重量刑，惟參酌
    被告犯後坦承犯行，及對被害人所生損害等一切情狀，就其
    所犯各罪，分別量處有期徒刑8月及10月，並依中華民國九
    十六年罪犯減刑條例之規定，各減其刑2分之1，並定應執行
    有期徒刑1年8月，並無何違法失當之處。檢察官以原審定應
    執行刑過輕，被告以原審量刑過重，指摘原判決不當而提起
    上訴，均無理由，應予駁回。
三、據上論斷，應依刑事訴訟法第三百七十三條、第三百六十八
    條，判決如主文。
本案經檢察官乙○○到庭執行職務。
中    華    民    國    97    年    1    月    29     日
            刑事第十庭    審判長法  官  林  照  明
                                法  官  蔡  名  曜
                                法  官  郭  瑞  祥
上列正本證明與原本無異。
不得上訴。
                                書記官  李  妍  嬅
中    華    民    國    97    年    1     月    29    日


司法院資訊處製作；財團法人民間司法改革基金會備份。
